臺灣彰化地方法院刑事判決　　　　　　　 94年度易字第980號
公　訴　人　臺灣彰化地方法院檢察署檢察官
被　　　告　丁○○
　　　　　　　　　　（另案在臺灣彰化監獄彰化分監執行中）
上列被告因竊盜案件，經檢察官提起公訴（94年度偵字第5655號
）及移送併辦（94年度偵字第6057號），本院判決如下：
    主  文
丁○○連續竊盜，累犯，處有期徒刑陸月，如易科罰金，以佰
元折算壹日。
    事  實
一丁○○曾因竊盜案件，經本院（公訴意旨誤為臺灣高等法院臺
  中分院）以91年度易字第579號判決處有期徒刑4月確定，再因
  竊盜案件，經臺灣高等法院臺中分院以92年度上易字第267號
  判決處有期徒刑6月確定，兩案由臺灣高等法院臺中分院以92
  年度聲字第445號裁定定應執行刑有期徒刑9月確定，於民國93
  年3月13日執行完畢，仍不知悔改。竟又基於意圖為自己不法
  所有之概括犯意，於94年7月18日上午6時15分許，在彰化縣彰
  化市○○街43號前，徒手竊取甲○○放置於車牌號碼OK-0190
  號小貨車上之皮蛋及鹹蛋共40個，得手後隨即當場為丙○○發
  現報警查獲；再於94年8月1日上午11時許，在彰化縣花壇鄉○○路176號統一超商長沙門市（下稱統一超商）店內，竊取該
  店之威士忌酒1瓶，得手後藏放於褲袋內，隨即當場為店長乙○○發現報警查獲。
二案經彰化縣警察局彰化分局報告臺灣彰化地方法院檢察署檢察
  官偵查起訴及移送併辦。
    理  由
一本案當事人所提出之下列證據，且屬被告丁○○以外之人於審
  判外之陳述者，因雙方均同意採為證據（本院卷第20頁），又
  無不適當情形，符合刑事訴訟法第159條之5第1項規定，應得
  為證據，合先敘明。
二訊據被告矢口否認竊取被害人甲○○所有之皮蛋及鹹蛋，辯稱
  ：有「脂肪肝」症狀，不可能偷蛋食用，是遭誤會云云。惟查
  ：上揭犯罪事實，業據證人即被害人甲○○、證人丙○○分別
  於警詢及本院審理中證述詳盡（第0000000000號警卷第1至2、
  6至7頁，本院卷第29頁），並有扣押筆錄、扣押物品目錄表、
  贓物認領保管單、查獲物品與查獲現場照片在卷可稽（第000-
  0000000號警卷第8至10、12至15頁）。被告於本院審理中復供
  稱當時整條路都沒有人（本院卷第45頁），益見證人丙○○目
  擊過程應無誤會。此外，被告縱有不宜食用蛋類之病症，亦無
  足證明其即不可能有竊蛋之舉。綜上論述，被告所辯，尚非能
  信，事證明確，其竊取被害人甲○○所有之皮蛋及鹹蛋犯行，
  堪以認定。
三訊據被告對於在上揭時地徒手竊取被害人統一超商所有威士忌
  酒之犯罪事實坦承不諱（本院卷第45頁），核與證人乙○○於
  警詢中之證述相符（第0000000000號警卷第3頁），並有扣押
  筆錄、扣押物品目錄表、贓物認領保管單、查獲物品與查獲現
  場照片在卷可稽（第0000000000號警卷第4至7、11、14頁）。
  綜上論述，被告之自白與事實相符，可以採信，事證明確，其
  徒手竊取被害人統一超商所有威士忌酒之犯行，亦堪認定。
四核被告所為，均係犯刑法第320條第1項之竊盜罪。被告先後2
  次犯行，時間緊接，方法相同，觸犯基本構成要件相同之罪名
  ，顯係基於概括犯意為之，應依刑法第56條連續犯規定論以一
  罪，並加重其刑。查被告丁○○曾因竊盜案件，經本院（公訴
  意旨誤為臺灣高等法院臺中分院）以91年度易字第579號判決
  處有期徒刑4月確定，再因竊盜案件，經臺灣高等法院臺中分
  院以92年度上易字第267號判決處有期徒刑6月確定，兩案由臺
  灣高等法院臺中分院以92年度聲字第445號裁定定應執行刑有
  期徒刑9月確定，於93年3月13日執行完畢，此有臺灣高等法院
  被告全國前案紀錄表可按（本院卷第6至8、10頁），其受有期
  徒刑之執行完畢，5年內再犯有期徒刑以上之罪，為累犯，應
  依刑法第47條遞加重其刑。公訴人雖僅就被告竊取被害人甲○○所有財物部分提起公訴，然檢察官就犯罪事實之一部提起公
  訴者，其效力及於全部，此為刑事訴訟法第267條所明定，被
  告竊取被害人統一超商所有財物部分，與前揭論罪科刑之竊取
  被害人甲○○所有財物部分，有連續犯關係，已如前述，本院
  自應就屬於裁判上一罪之竊取被害人統一超商所有財物部分一
  併加以裁判。爰審酌被告前已有竊盜前科，素行欠佳，所犯造
  成被害人財產上之損失，本院審理中不肯坦承全部犯行，仍飾
  詞以對，惟所竊物品均已由被害人領回，價值非鉅及其他一切
  情狀，量處如主文所示之刑，並諭知易科罰金折算標準，以資
  儆懲。
據上論斷，應依刑事訴訟法第299條第1項前段，刑法第56條、第
320條第1項、第47條、第41條第1項前段，罰金罰鍰提高標準條
例第1條前段、第2條，判決如主文。
本案經檢察官林士富到庭執行職務。
中　　華　　民　　國　　94　　年　　11　　月　　22　　日
                  刑事第二庭    審判長法  官  王義閔
                                      法  官  李雅俐
                                      法  官  廖政勝
以上正本證明與原本無異。
如不服本判決，應於判決送達後10日內向本院提出上訴狀 (須附
繕本)。
告訴人或被害人對於判決如有不服具備理由請求檢察官上訴者，
其上訴期間之計算係以檢察官收受判決正本之日期為準。
中　　華　　民　　國　　94　　年　　11　　月　　22　　日
                                      書記官  呂雅惠
附錄本案論罪科刑法條全文：
中華民國刑法第320條第1項
意圖為自己或第三人不法之所有，而竊取他人之動產者，為竊盜
罪，處五年以下有期徒刑、拘役或五百元以下罰金。
